【裁判字號】    97,交聲,35
【裁判日期】    970811
【裁判案由】    聲明異議
【裁判全文】
臺灣高雄地方法院交通事件裁定          97年度交聲字第35號
原處分機關  高雄市政府交通局
異  議  人
即受處分人  甲○○原名柴美玲.
                    1
上列受處分人因違反道路交通管理處罰條例案件，對於高雄市政
府交通局96年12月11日所為之處分（原處分：高市交裁字第裁
32-BB0000000號），聲明異議，本院裁定如下：
    主  文
異議駁回。
    理  由
一、原處分機關略以：異議人即受處分人（下稱異議人）甲○○
    （原名柴美玲）所有5878- ME號自小客車於民國96年9 月18
    日11時15分，在高雄市○○○○○路口，因「駕車闖紅燈違
    規」行為，經高雄市政府警察局交通大隊拍照存證後，開立
    高警交相字第BB0000000 號舉發違反道路交通管理事件通知
    單逕行舉發，原處分機關乃依道路交通管理處罰條例第53條
    規定，裁處異議人罰鍰新臺幣（下同）2,700 元整，並依同
    條例第63條第1 項規定記違規點數3 點之處分，並無違誤等
    語。
二、聲明異議意旨略以：異議人即受處分人（下稱異議人）於96
    年9 月18日11時15分駕駛5878-ME 號自小客行經高雄市○○
    路及自由路，因當時路況不能直線行駛，經在場警員（即舉
    發照片內之警員）以手勢示意異議人紅燈左轉，因此原處分
    機關對異議人之罰鍰及違規點之處分顯有錯誤，爰聲明異議
    請求撤銷原處分等語。
三、按汽車駕駛人，行經有燈光號誌管制之交岔路口闖紅燈者，
    處1,800 元以上5,400 百元以下罰鍰；另汽車駕駛人有道路
    交通管理處罰條例第53條情形者，除依原條款處罰鍰外，並
    應記違規點數3 點，道路交通管理處罰條例第53條第1 項及
    第63條第1 項第3 款分別定有明文。
四、經查，異議人於96年9 月18日11時15分許，在高雄市○○路
    及自由路，於行車管制號誌已轉為紅燈時，仍然左轉行駛，
    經高雄市政府警察局交通大隊依科學儀器拍照採證後逕行開
    單舉發，嗣經原處分機關以異議人有「駕車行經有燈光號誌
    管制之交岔路口闖紅燈」之違規行為，依道路交通管理處罰
    條例第53條第1 項之規定，裁處罰金2,700 元，並依同條例
    第63條規定記違規點數3 點等情，有舉發照片、高雄市政府
    警察局96年10月9 日高警交相字第BB0000000 號之舉發違反
    道路交通管理事件通知單及原處分機關96年12月11日所高市
    交裁字第裁32- BB000000 0號之違反道路交通管理事件裁決
    書附卷可稽（見本院卷第7 頁、第12頁至第14頁），且為異
    議人所不爭執，自堪認定屬實。異議人雖辯稱其當時是依現
    場警員之指示而紅燈左轉，經檢視本件舉發照片左下角，固
    堪認定確有身著警察制服之警員站立於異議人行駛同向路段
    之內側車道上（異議人則行駛於中內車道上），惟依上開舉
    發照片，並未見該警員有指示車輛左轉之手勢之情形，且異
    議人紅燈左轉之時點已是該路口紅燈啟亮6.51秒、7.41秒後
    ，對向路口早已轉為綠燈，該處車輛均已向前行駛，有本件
    舉發照片2 張可憑，照片中之警員基於維護現場交通安全之
    本旨，應無可能於對向車道已轉為綠燈且車輛均已向前行駛
    之情況下猶然指示異議人車輛紅燈左轉，是異議人前揭所辯
    ，是否屬實，顯有可疑。參酌卷附高雄市政府警察局交通警
    察大隊96年11月7 日高市警三字第0960023978號函稱：「二
    、經查大中、自由路口當日並無特種警衛勤務管制，該時段
    亦無調派交通崗勤，旨揭車輛分別於紅燈啟起6.51秒及7.41
    秒時猶超越停止線且繼續駛越行人穿越道，依法舉發無誤。
    」等情明確（本院卷第10頁），經本院為求慎重再函詢相關
    單位予以詳查後，高雄市政府警察局左營分局於97年4 月18
    日以高市警交字第0970009378號函覆：「經查96年9 月18日
    11時6 分於本市左營區大中、自由四路口發生交通事故，本
    分局文自所員警接獲勤務中心通報後立即前往該地點後下車
    查看及處理交通事故，而此交通事故並未影響該路口車流，
    據處理員警指稱並未進行交通疏導動作，而是讓經過車輛依
    交通號誌正常運作前行，本分局當時也未編排警力執行交通
    崗勤務。」（見本院卷第22頁）、高雄市政府警察局交通警
    察大隊於97年4 月23日以高市警交字第0970011321號函覆：
    「二、經查於96年9 月18日11時6 分許，左營分局文自所員
    警接獲勤務中心通報，在本市左營區大中、自由四路口發生
    交通事故，立即派員前往處理，因該事故並未影響車流，據
    處理員警指稱並未進行交通疏導動作，依交通號誌正常運作
    通行，次查當時路口未編排警力執行交通崗勤務。」（本院
    卷第18頁至第21頁）等函文在案，本院復於97年6 月12日聯
    繫左營分局警員蔡佳霖（即上開左營分局函文承辦人員）了
    解其查證經過，警員蔡佳霖表示：左營分局收悉本院函詢事
    項後，即提示本件舉發照片予該局文自派出所警員賈建民辯
    識，經賈建民警員確認該照片左下方攝得之警員係其本人無
    誤，嗣後賈建民警員並出具職務報告表示其當日前往現場處
    理交通事故，並未執行交通疏導動作，左營分局遂依賈建民
    警員該職務報告之旨回覆本院等語甚詳，此有本院刑事公務
    電話紀錄在卷可憑（見本院卷第24頁），據上等情，即堪認
    定本案相關舉發單位經事後詳加查證，確無異議人所辯係由
    舉發照片中所示警員指示其紅燈左轉之情形，要無疑義。
五、綜上所述，異議人上開所辯，並無可採，異議人確有紅燈左
    轉之闖紅燈違規事實，至堪認定。是原處分機關依法裁處上
    開罰鍰並記違規點數，並無不當。從而，本件異議為無理由
    ，應予駁回。
六、據上論斷，應依道路交通案件處理辦法第19條，裁定如主文
    。
中    華    民    國    97    年    8     月    11    日
                  交通法庭    法  官  林書慧
以上正本證明與原本無異。
如不服本裁定應於送達後5日內向本院提出抗告狀。
中    華    民    國    97    年    8     月    14    日
                              書記官  鍾錦祥


司法院資訊處製作；財團法人民間司法改革基金會備份。
